【裁判字號】    97,訴,91
【裁判日期】    970218
【裁判案由】    毒品危害防制條例
【裁判全文】
臺灣高雄地方法院刑事判決                97年度訴字第91號
公  訴  人  臺灣高雄地方法院檢察署檢察官
被      告  甲○○
                    另案在監.
上列被告因毒品危害防制條例案件，經檢察官提起公訴（96年度
毒偵字第10801 號），因被告就被訴事實為有罪之陳述，本院合
議庭裁定由受命法官獨任進行簡式審判程序，判決如下：
    主  文
甲○○施用第一級毒品，累犯，處有期徒刑壹年肆月。扣案之殘
留第一級毒品海洛因針筒壹支，沒收銷燬之。
    事  實
一、甲○○前因施用毒品案件，經本院以89年度毒聲字第8604號
    裁定令入戒治處所施以強制戒治，嗣經本院以90年度毒聲字
    第1742號裁定停止戒治，所餘戒治期間，付保護管束，再經
    本院以90年度毒聲字第3525號裁定撤銷停止戒治，令入戒治
    處所施以強制戒治，並於91年7 月4 日戒治期滿執行完畢釋
    放。上開案件並經本院以89年度訴字第2462號判決判處有期
    徒刑1 年4 月確定。復因公共危險、過失傷害案件，經本院
    以90年度交訴字第130 號判決判處有期徒刑6 月、1 年，定
    應執行刑有期徒刑1 年4 月確定，與上開案件接續執行，於
    93年12月13日因假釋付保護管束，嗣於94年1 月15日縮短刑
    期假釋期滿執行完畢。詎其仍不知悛悔，又基於施用第一級
    毒品之犯意，於96年5 月7 日下午5 時許，在高雄市○○路
    62巷15號10樓之3 ，施用第一級毒品海洛因1 次。嗣於96年
    5 月7 日下午5 時10分許，在上址為警查獲，並扣得海洛因
    1 包（檢驗前淨重0.021 公克，檢體用罄）及殘留海洛因注
    射針筒1 支，經警採尿送驗，呈現嗎啡及甲基安非他命陽性
    反應，而悉上情（同日查獲甲○○施用第二級毒品甲基安非
    他命案件，業經本院以96年度易字第3289號判決判處有期徒
    刑7 月確定）。
二、案經高雄市政府警察局苓雅分局移送臺灣高雄地方法院檢察
    署檢察官偵查起訴。
    理  由
一、本件係經被告甲○○於準備程序當庭表示認罪，而經本院裁
    定以簡式審判程序加以審理，依據刑事訴訟法第273 條之2
    、第159 條第2 項之規定，不適用傳聞法則有關限制證據能
    力之相關規定，合先敘明。
二、上開事實業經被告甲○○坦承不諱，且其為警查獲所採集之
    尿液檢體，經送檢驗結果，均呈嗎啡陽性反應（按海洛因係
    由嗎啡經化學合成而製得，經注射進入人體後，因代謝分解
    成嗎啡，因此施打海洛因後，由尿液中檢驗結果仍為嗎啡反
    應），有高雄市立凱旋醫院96年5 月14日出具之濫用藥物尿
    液檢驗報告暨高雄市政府警察局苓雅分局濫用藥物尿液檢驗
    體監管紀錄表各1 件在卷可稽；且扣案之白色粉末1 包（檢
    驗前淨重0.021 公克，檢體用罄），經檢驗結果，確呈嗎啡
    陽性反應，亦有高雄市立凱旋醫院96年5 月22日高市凱醫驗
    字第4120號鑑定書在卷足憑（因查獲時尚有董家維在場者。
    故上開鑑定書送檢姓名係記載董家維，而非被告，惟被告於
    警詢中自承扣案之海洛因為其所有）；復有被告所有已使用
    過之注射針筒1 支，其內仍檢出海洛因陽性反應，有高雄醫
    學大學附設中和紀念醫院97年1 月29日出具之報告編號0000
    -000檢驗報告在卷（本院卷第42頁）扣案可資佐證，足見被
    告上開自白核與事實相符，應可採信。再被告有如事實欄所
    示之經觀察、勒戒及強制戒治期滿釋放之情，有臺灣高等法
    院被告前案紀錄表在卷可佐，顯見其係於上開強制戒治執行
    完畢釋放後，5 年內再犯本件施用第一級毒品之罪，事證明
    確，被告犯行堪以認定，自應依法論科。
三、按海洛因係毒品危害防制條例第2 條第2 項第1 款所明定之
    第一級毒品，不得非法持有、施用。核被告所為，係犯毒品
    危害防制條例第10條第1 項之施用第一級毒品海洛因罪。又
    被告施用第一級毒品海洛因前後持有海洛因之低度行為，應
    為施用海洛因之高度行為所吸收，不另論罪。查被告有事實
    欄所載之有期徒刑執行完畢紀錄，有前開臺灣高等法院被告
    前案紀錄表可按，其於有期徒刑之執行完畢後5 年內，故意
    再犯本件有期徒刑以上之施用第一級毒品罪，為累犯，應依
    刑法第47條第1 項之規定加重其刑。爰審酌海洛因戕害身心
    ，而被告前因施用毒品經送觀察、勒戒及強制戒治處分後，
    猶不思戒絕革除惡習，再因施用第一級、第二級毒品案件，
    經本院以95年度訴字第4397號判決判處有期徒刑1 年2 月、
    8 月，定應執行刑有期徒刑1 年6 月確定，又因施用第一級
    毒品經本院以96年度訴字第1662號判決判處有期徒刑1 年確
    定，有前揭被告前案紀錄表可查，詎仍為本件犯罪，顯未因
    前所受觀察勒戒、強制戒治等治療處分及刑罰之執行及裁判
    而記取教訓，惟其施用毒品所生危害，實以自戕身心健康為
    主，對於他人生命、身體、財產等法益，尚無明顯而重大之
    實害，兼衡其犯罪後坦承犯行等一切情狀，量處如主文所示
    之刑。
四、扣案已使用過之注射針筒1 支，其內仍檢出海洛因陽性反應
    ，已如前述，足證其內殘餘毒品與之無法完全析離，應將之
    同視為第一級毒品無訛，從而上開物品不問屬於犯人與否，
    應依毒品危害防制條例第18條第1 項前段規定沒收銷燬之。
    另扣案之第一級毒品海洛因1 包（驗前淨重合計0.021 公克
    ），經檢驗後毒品檢體業已用罄，既已滅失，自無庸再為沒
    收銷燬之諭知。
據上論斷，依刑事訴訟法第273 條之1 第1 項、第299 條第1 項
前段，毒品危害防制條例第10條第1 項、第18條第1 項前段，刑
法第11條、第47條第1 項，判決如主文。
本案經檢察官呂乾坤到庭執行職務。
中    華    民    國    97    年    2     月    18    日
                  刑事第十二庭  法  官  施介元
以上正本證明與原本無異。
如不服本判決應於收受本判決後10日內向本院提出上訴書狀，並
應敘述具體理由，如未敘述上訴理由者，應於上訴期間屆滿後20
日內補提理由書狀於本院（均須按他造當事人之人數附繕本）「
切勿逕送上級法院」。
中    華    民    國    97    年    2     月    18    日
                                書記官  謝群育
附錄本判決論罪科刑法條
毒品危害防制條例第10條
施用第一級毒品者，處 6 月以上 5 年以下有期徒刑。
施用第二級毒品者，處 3 年以下有期徒刑。


司法院資訊處製作；財團法人民間司法改革基金會備份。
